Inventaris van het archief van het Ministerie van Onderwijs, Kunsten en Wetenschappen: Directie Algemeen Voortgezet en Voorbereidend Wetenschappelijk Onderwijs en voorgangers, (1874) 1918-1975
Nationaal Archief, Den Haag
- Stukken betreffende bijzondere onderwerpen, 2
  - TAAKUITVOERING, 2.1
    - Organisatie en inrichting van het onderwijs, 2.1.3
      - OPLEIDINGEN, 2.1.3.4
        - Examens, 2.1.3.4.3
          - Stukken betreffende totstandkoming van diverse Koninklijke besluiten tot toelating van bezitters van het diploma, bedoeld in het KB van 21 december 1923, nr. 16, stcr. 249, tot de examens in de verenigde faculteiten der rechtsgeleerdheid en der letteren en wijsbegeerte, 1925-1936; 229; 1 pak
          - Stukken betreffende totstandkoming, wijziging en toepassing van eindexamenreglementen en programma's ter verkrijging van de akten van bekwaamheid tot het geven van middelbaar onderwijs (m.o.-akten), 1927-1961; 230-240; 10 omslagen en 1 pak
            - Algemeen, 1955-1958, 230; 1 pak
            - Friese taal. 1953-1957, 231
            - Handelswetenschappen en boekhouden. 1952-1957, 232
            - Kosmografie. 1957-1958, 233
            - Levende talen en letterkunde. 1935-1936, 234
            - Lichamelijke oefening. 1954-1958, 235
            - Natuur- en scheikunde. 1956-1961, 236
            - Plant- en dierkunde. 1956-1958, 237
            - Tekenen. 1954-1961, 238
            - Vreemde talen. 1927-1928, 239
            - Wiskunde. 1953-1959, 240
          - Stukken betreffende beantwoording vragen van het Tweede Kamerlid, mej. Westerman, over de schoolexamens aan de academie voor lichamelijke opvoeding te Amsterdam, 1928; 241; 1 omslag
          - Stukken betreffende het onderwijs en het schriftelijk examen in de natuurkunde aan de hogereburgerscholen B, 1928-1930; 242; 1 omslag
          - Stukken betreffende totstandkoming van de wet van 23 mei 1935, Stbl.nr. 299, tot intrekking van de wet van 25 april 1879, Stbl.nr. 87, met betrekking tot vrijstellingen voor examens, 1934-1935; 243; 1 omslag
          - Stukken betreffende totstandkoming van de ministeriële beschikkingen tot wijziging van het reglement op de eindexamens van de erkende handelsscholen, 1935; 244; 1 omslag
          - Stukken betreffende erkenning van het eindexamen van de gemeentelijke h.b.s. voor meisjes te Amsterdam, 1935; 245; 1 omslag
          - Stukken betreffende instelling van een extraneï-examen, overeenkomend met het eindexamen van de h.b.s. A, 1935; 246; 1 omslag
          - Stukken betreffende het verlenen van eindexamenrecht aan de leerlingen van handelsscholen met vijfjarige cursus van het instituut Hommes te Hoogezand, 1935-1938; 247; 1 omslag
          - Stukken betreffende totstandkoming van de ministeriële beschikking van 3 maart 1936, nr. 4246, afd. v.h.m.o., Stcrt. 44, tot vaststelling van een examenreglement, bedoeld in artikel 3 van het KB van 27 december 1934, Stbl.nr. 678, 248; 1 omslag
          - Stukken betreffende de interpretatie van artikel 12 van de H.O.-wet met betrekking tot vrijstelling voor sommige vakken in verband met artikel 35 van de M.O.-wet, 1936-1940; 249; 1 omslag
          - Stukken betreffende totstandkoming van de besluiten van de secretaris-generaal van Opvoeding, Wetenschap en Cultuurbescherming tot wijziging van het programma voor de eindexamens en het leerplan voor gymnasia, hogereburgerscholen en lycea, 1941-1942; 250; 1 omslag
          - Stukken betreffende goedkeuring van eindexamenreglementen van de Gemeentelijke handelsavondschool te Venlo, 1949; 251; 1 omslag
          - Stukken betreffende een conflict van curatoren en rector met leraren betreffende het examen van 1949 van het gemeentelijk lyceum te Leeuwarden, 1949-1951; 252; 1 omslag
          - Stukken betreffende totstandkoming van de regeling van het examen ter verkrijging van een bewijs van pedagogische en didactische voorbereiding van aanstaande leraren bij het v.h.m.o., 1950-1960; 253; 1 omslag
          - Stukken betreffende de statistische verwerking van de behaalde cijfers bij de eindexamens aan de dagscholen voor het v.h.m.o. van 1950 tot en met 1952, 1951-1955; 254; 1 omslag
          - Stukken betreffende totstandkoming en wijziging van het besluit tot instelling van een Staatsdiploma voor leraar in de stenografie en tot regeling van het examen van dat diploma, 1955-1956; 255; 1 omslag
          - Stukken betreffende wijziging van het besluit tot regeling van de uitoefening van toezicht door gecommitteerden bij eindexamens van gymnasia, 1957; 256; 1 omslag
          - Stukken betreffende instelling van examens ter verkrijging van een staatsdiploma Wetenschappelijk Rekenen A en B, 1964-1969; 257; 1 omslag
          - Stukken betreffende het verzoek van de vereniging Het Vrijzinnig Christelijk Lyceum te 's-Gravenhage tot het afnemen van een afwijkend eindexamen voor Nederlands en de moderne vreemde talen, 1965-1966; 258; 1 omslag
          - Stukken betreffende wijziging van de regeling voor de eindexamens van v.h.m.o.-scholen in verband met leerlingen uit Suriname en de Nederlandse Antillen, 1965-1966; 259; 1 omslag
          - Stukken betreffende advisering van de inspecteurs van het voortgezet onderwijs omtrent scholen die geschikt zijn om deel te nemen aan het experiment expressievakken als eindexamenvak, 1971; 260; 1 pak
          - Stukken betreffende toepassing van artikel 29 W.V.O in afwijking van de voorschriften inzake de inrichting van het eindexamen ten behoeve van de gemeentelijke avondschool voor m.e.a.o. te Haarlem, 1974-1975; 261; 1 omslag
        - Diploma's en getuigschriften, 2.1.3.4.4
          - Stukken betreffende totstandkoming van het KB van 15 mei 1926, Stbl.nr. 119, inzake aanwijzing van de in de koloniën en bezittingen afgegeven akten van bekwaamheid tot het geven van lager onderwijs bedoeld in artikel 89 L.O.-wet 1870 en artikel 209 L.O.-wet 1920, 1925-1926; 262; 1 omslag
          - Stukken betreffende totstandkoming van het KB van 29 november 1932, Stbl.nr. 566, tot wijziging van het KB van 9 juli 1910, Stbl.nr. 239, inzake de akte, genoemd onder d van artikel 77 van de M.O.-wet, en een splitsing in twee akten M.A. en M.B. voor hand en rechtlijnig tekenen, met vaststelling van programma's en de bevoegdheid tot het geven van onderwijs, 1926-1933; 263; 1 omslag
          - Stukken betreffende totstandkoming van het KB 21 november 1929, Stbl.nr. 496, tot aanwijzing van het getuigschrift van de afdeling gymnasium, de afdeling h.b.s. B met vijfjarige cursus van het Bataviaas Lyceum en van de h.b.s. B met vijfjarige cursus voor meisjes te Weltevreden, 264; 1 omslag
          - Stukken betreffende gelijkstelling van het einddiploma B van de christelijke meisjesschool 'Van Limburg Stirum' te Arnhem met de getuigschriften vermeld in artikel 1 tot en met 11 van het KB van 27 december 1934, Stbl.nr. 78, artikel 2, 1935; 265; 1 omslag
          - Stukken betreffende verlening van een vergunning aan het Stichts Montessori Lyceum te Amersfoort om af te wijken van artikel 158 van de H.O.-wet, 1948-1949; 266; 1 omslag
          - Stukken betreffende de rechten verbonden aan diploma's van Handelsavondscholen met vijfjarige cursus, 1951-1954; 267; 1 omslag
          - Stukken betreffende gelijkstelling van in Indonesië, Suriname en de Nederlandse Antillen behaalde akten en diploma's met Nederlandse akten en diploma's, 1951-1970; 268; 1 pak
          - Stukken betreffende aanwijzing van het m.u.l.o.-(middenstands)diploma als getuigschrift waaruit blijkt dat voldaan wordt aan de minimum-eisen van handelskennis, zoals bedoeld in artikel 3 van de vestigingswet Kleinbedrijf 1937, 1953-1955; 269; 1 omslag
          - Stukken betreffende het verlenen van studierechten aan het h.a.v.o.-diploma, 1964-1970; 270; 1 omslag
          - Stukken betreffende het verlenen van studierechten aan het m.a.v.o.-diploma, 1967-1969; 271; 1 omslag
          - Stukken betreffende de studierechten verbonden aan het bezit van het einddiploma gymnasium en atheneum, 1970-1971; 272; 1 omslag
    - Financiële aangelegenheden, 2.1.4
      - ALGEMEEN, 2.1.4.1
        - Ontwerp van de memorie van antwoord bij de begroting voor het dienstjaar 1922, gebruikt bij de totstandkoming van de wet van 20 mei 1922, Stbl.nr. 367, inzake de subsidiëring van het onderwijs, (1921); 273; 1 stuk
        - Stukken betreffende totstandkoming van ministeriële beschikkingen tot vaststelling en wijziging van de regels inzake het toekennen van rijksbeurzen, 1919-1938; 274; 1 pak
        - Stukken betreffende totstandkoming van het KB van 28 juli 1920, Stbl.nr. 620, ter uitvoering van de artikelen 168 t/m 168 septies van de wet regeling van het hoger onderwijs inzake subiëring van exploitatiekosten voor bijzondere gymnasia, 275; 1 omslag
        - Stukken betreffende de vaststelling van de maximum-rentevoet voor geldleningen voor het jaar 1921, 1920-1921; 276; 1 omslag
        - Stukken betreffende totstandkoming en de wijziging van de wet van 11 juni 1921, Stbl.nr. 795, inzake het waarborgen van geldleningen, verstrekt voor de aankoop van grond, de stichting, uitbreiding en inrichting van gebouwen van gesubsidieerde v.h.m.o.-scholen en kweekscholen, 1920-1949; 277; 1 omslag
        - Stukken betreffende toepassing van de wet van 11 juni 1921, Stbl.nr. 795, en de gewijzigde wet van 8 april 1932, Stbl.nr. 149, inzake de garantie van geldleningen, 1921-1936; 278; 1 omslag
        - Stukken betreffende wijziging van de subsidiebepalingen voor hogereburgerscholen en gymnasia, vervat in de wetten op het middelbaar en hoger onderwijs, bij wet van 20 mei 1922, Stbl.nr. 367, 279; 1 omslag
        - Stukken betreffende totstandkoming van het KB van 28 december 1922, Stbl.nr. 744, ter uitvoering van het tweede lid onderscheidenlijk van artikel 36 bis van de M.O.-wet en artikel 8 van de H.O.-wet, inzake het toekennen van subsidie aan ongesplitste klassen en parallelafdelingen van gesplitste klassen, 280; 1 omslag
        - Stukken betreffende totstandkoming van de wet van 28 juli 1924, Stbl.nr. 376, inzake onthouding van rijkssubsidie aan na 6 oktober 1921 geopende hogereburgerscholen en gymnasia, 1923-1924; 281; 1 omslag
        - Stukken betreffende toegewezen beroepen van gemeenten tegen andere gemeenten en gedeputeerde staten inzake bijdragen ingevolge H.O.- en de M.O.-wet, 1923-1941; 282-314; 33 omslagen
          - Alkmaar tegen Dordrecht (KB van 23 september 1936, no. 39). 1936, 282
          - Almkerk tegen Gorinchem (KB van 29 november, no. 15). 1929, 283
          - Amersfoort tegen Hilversum (KB van 3 augustus 1938, no. 17). 1938, 284
          - Asperen tegen Dordrecht (KB van 15 december 1939, no. 31). 1939, 285
          - Baarn tegen Amersfoort (KB van 19 september 1935, no. 9). 1935, 286
          - Baarn tegen Kampen (KB van 14 september 1933, no. 11). 1933, 287
          - Bergh tegen Zutphen (besluit van de secretaris-generaal van O.K.W. van 16 augustus 1940, no. 18). 1940, 288
          - De Bilt tegen Amersfoort (besluit van de secretaris-generaal van O.W.C. van 26 juni 1942, no. 189). 1942, 289
          - Deventer en Enschede tegen gedeputeerde staten van Overijssel (KB van 13 februari, no. 11, en van 21 februari 1924, no. 43). 1923-1924, 290
          - Diepenheim tegen Hengelo (KB van 31 december 1927, no. 39). 1927-1928, 291
          - Hasselt tegen Zwolle (KB van 7 juni 1924, no. 29). 1923, 292
          - Heemstede tegen Haarlem (KB van 7 november 1923, no. 22). 1923, 293
          - Hellendoorn en Oldemarkt tegen Zwolle (KB van 2 december 1927, no. 16). 1927, 294
          - Het Bildt tegen Leeuwarden (KB van 2 oktober 1923, no. 27). 1923, 295
          - Hoorn, Helder en Oterleek, Krommenie, Uitgeest en Hoogwoud tegen Alkmaar (KB van 14 november 1924, no. 58). 1924, 296
          - Huizen tegen Kampen (KB van 14 september 1933, no. 12), 1933, 297
          - Langerak tegen Gouda (KB van 29 oktober 1930, no. 30). 1930, 298
          - Leeuweradeel tegen gedeputeerde staten van Friesland (KB van 6 oktober 1931, no. 16). 1931, 299
          - Leimuiden tegen Leiden (KB van 11 oktober 1924, no. 23). 1924, 300
          - Maasdam tegen Dordrecht (KB van 13 november 1924, no. 20). 1924, 301
          - Moordrecht tegen Gouda (besluit van de secretaris-generaal van O.W.C. 22 september 1941, no. 245). 1941, 302
          - Noordwijk tegen Leiden (KB van 11 oktober 1924, no. 22). 1924, 303
          - Oister tegen 's-Hertogenbosch (KB van 8 november, no. 63). 1923, 304
          - Princenhage tegen Breda (KB van 25 november 1924, no. 27). 1924, 305
          - Princenhage tegen Leeuwarden (KB van 27 november 1926, no. 1926). 1926, 306
          - Renkum tegen Zutphen (KB van 4 januari 1936, no. 11). 1935-1936, 307
          - Sittard tegen Maastricht (KB van 26 november 1923, no. 28). 1923, 308
          - Sliedrecht tegen Amersfoort (KB van 5 november 1946, no. 11). 1946, 309
          - Tull en 't Waal tegen 's-Gravenhage (KB van 13 maart 1924, no. 43). 1924, 310
          - Voorschoten tegen Leiden (KB van 7 juni 1930, no. 16). 1930, 311
          - Wormer tegen Zaandam (KB van 16 juli 1937, no. 62. 1937, 312
          - Zaandam tegen Doetinchem (KB van 1 oktober 1930, no. 14). 1930, 313
          - Zutphen tegen Arnhem (KB van 21 februari 1930, no. 75). 1929-1930, 314
        - Stukken betreffende totstandkoming van het KB van 26 mei 1924, Stbl.nr. 263, tot wijziging aanvulling van het KB van 28 december 1922, Stbl.nr. 744, inzake subsidie voor gesplitste klassen, 315; 1 omslag
        - Ministeriële beschikking van 24 februari 1925, nr. 267, afdeling handelsonderwijs, inzake de voorwaarden voor subsidiëring van handelsscholen, 316; 1 stuk
        - Stukken betreffende toepassing van de Stopwet inzake de subsidiëring van scholen te 's-Gravenhage, Maastricht, Oss, Roosendaal en Sittard, 1925-1926; 317; 1 omslag
        - Stukken betreffende totstandkoming van de wet tot wijziging van artikel 81 van de M.O.-wet (examengelden) van 30 juli 1926, Stbl.nr. 245, 1925-1926; 318; 1 omslag
        - Stukken betreffende het ontwerp-besluit tot aanvulling van het KB van 28 december 1922, Stbl.nr. 744, inzake subsidies ten behoeve van gemeentelijke hogereburgerscholen en gymnasia, 1928; 319; 1 omslag
        - Stukken betreffende de financiële gevolgen van de wetsontwerpen voor het hoger en algemeen vormend middelbaar onderwijs en de wijziging van de L.O.-wet alsmede beantwoording van de daaromtrent gestelde vragen, 1928-1929; 320; 1 omslag
        - Stukken betreffende de procedure staat contra de gemeente Vledder inzake de bijdrage zoals bedoeld in artikel 36 quater sub 4 van de M.O.-wet, 1931-1935; 321; 1 omslag
        - Stukken betreffende totstandkoming van de wijzigingen van de subsidievoorwaarden voor het handelsonderwijs, 1932-1933; 322; 1 omslag
        - Stukken betreffende totstandkoming van het KB van 7 maart 1933, Stbl.nr. 88, tot aanvulling van het KB van 28 december 1922, Stbl.nr. 744, inzake subsidie aan ongesplitste klassen en parallelafdelingen van gesplitste klassen, 1932-1933; 323; 1 omslag
        - Stukken betreffende de procedure staat contra de gemeente Tiel inzake de bijdrage zoals bedoeld in artikel 36 quater sub 4 van de M.O.-wet, 1933-1936; 324; 1 omslag
        - Stukken betreffende het verlagen van de openbare uitgaven voor het onderwijs, 1933-1936; 325; 1 omslag
          zie ook inv. nr. 336
        - Stukken betreffende totstandkoming van een wetsontwerp tot wijziging van artikel 36 van de M.O.-wet en artikel 8 van de H.O.-wet inzake de bijdragen van buitengemeenten, 1934-1935; 326; 1 omslag
        - Correspondentie betreffende de conversie van geldleningen, 1934-1936; 327; 1 omslag
        - Stukken betreffende de interpretatie van artikel 45 quinquies, vierde lid van de M.O.-wet, en artikel 5 van het KB van 15 maart 1923, Stbl.nr. 75, met betrekking tot kortingen op rijkssubsidies, 1935-1938; 328; 1 omslag
        - Stukken betreffende totstandkoming van het KB van 2 maart 1936, Stbl.nr. 392, tot vaststelling van de examengelden voor de examens bedoeld in artikel 12 van de H.O.-wet, in artikel 55 van de M.O.-wet en in artikel 3 van het KB van 27 december 1934, Stbl.nr. 678, 329; 1 omslag
        - Stukken betreffende het verstrekken van een rijksgarantie voor geldleningen van de Joodse h.b.s. te Amsterdam, 1937-1941; 330; 1 omslag
        - Stukken betreffende het beroep van de gemeente Enkhuizen tegen de voor 1939 vastgestelde bijdrage ingevolge artikel 36, 9e lid van de M.O.-wet, 1939-1940; 331; 1 omslag
        - Stukken betreffende totstandkoming van het besluit van de secretaris-generaal van Onderwijs, Kunsten en Wetenschappen tot verlenging van de geldigheidsduur van de wet tot verlaging van de openbare uitgaven voor het onderwijs, 1940; 332; 1 omslag
        - Stukken betreffende totstandkoming van de ministeriële beschikking van 21 november 1941 inzake de subsidievoorwaarden voor handelsscholen, 333; 1 omslag
        - Stukken betreffende het onderzoek naar het financieel beheer van het instituut Wullings, 1942; 334; 1 omslag
        - Stukken betreffende de verrekening van tijdens de oorlog verstrekte gelden en geleden oorlogsschade, 1945-1949; 335; 1 omslag
        - Stukken betreffende wijziging van de M.O.- en de H.O.-wet met betrekking tot de subsidiëring van gemeentelijke v.h.m.o.-scholen, 1946-1965; 336; 1 pak
        - Stukken betreffende totstandkoming van de wet van 12 augustus 1949, Stbl.nr. J 387, tot wijziging van de wettelijke bepalingen betreffende subsidiëring van bijzondere scholen voor het v.h.m.o., 1947-1949; 337; 1 omslag
        - Stukken betreffende totstandkoming van een ontwerp voor het Koninklijk besluit tot wijziging van de Koninklijke besluiten van 15 maart 1923, Stbl.nrs. 75 en 76, inzake de subsidiëring van bijzondere scholen, 1949; 338; 1 omslag
        - Stukken betreffende regeling van subsidie voor de oorlogsschade aan de Joodse h.b.s. te Amsterdam, 1949-1950; 339; 1 omslag
        - Stukken betreffende vaststelling en uitvoering van subsidievoorschriften voor het bijzonder middelbaar onderwijs, 1955-1956; 340; 1 omslag
        - Stukken betreffende vaststelling van nieuwe subsidievoorschriften voor de bijzondere gymnasia, 1956; 341; 1 omslag
        - Stukken betreffende wijziging van de M.O.- en de H.O.-wet met betrekking tot de herziening van de financiële verhouding tussen het rijk en de gemeenten, 1956-1960; 342; 1 pak
        - Brief van de minister van Financiën betreffende de verlaging van de rentevoet van geldleningen, 24 apr. 1931; 343; 1 stuk
      - BEKOSTIGING VAN SCHOLEN EN OPLEIDINGEN, 2.1.4.2
        - Stukken betreffende oprichting van en toekenning van de eerste subsidie aan de Handelsavondschool te Spekholzerheide, 1919-1927; 344; 1 omslag
        - Stukken betreffende het verlenen van dispensatie voor artikel 11 van de subsidievoorwaarden 1925 aan de afdeling handelsschool van het Sint Odulphus Lyceum te Tilburg, 1925-1931; 345; omslag
        - Stukken betreffende oprichting, erkenning en aanwijzing van de afdeling gymnasium van het Theosofisch Lyceum te Naarden, 1927-1934; 346; 1 omslag
        - Stukken betreffende de Joodse h.b.s. te Amsterdam, 1927-1948; 347-350; 4 omslagen
          - Eerste subsidietoekenning. 1927-1929, 347
          - Hersubsidiëring. 1947-1948, 348
          - Subsidie/rekening en verantwoording. 1928-1946, 349
          - Tweede subsidietoekenning. 1933, 350
        - Stukken betreffende het verlenen van goedkeuring voor de omzetting van de gemeentelijke middelbare en hogere handelsscholen te Enschede, Leeuwarden, Nijmegen en Zaandam in hogereburgerscholen A, 1928-1937; 351; 1 omslag
        - Stukken betreffende afwijking van artikel 3 van de subsidievoorwaarden ten behoeve van de handelsschool Mercurius te Rotterdam, 1932-1924; 352; 1 omslag
        - Stukken betreffende aanmerking van instituut Van Speyck te 's-Gravenhage als onderwijsstichting, op grond van artikel 149 van de M.O.-wet, 1936; 353; 1 omslag
        - Stukken betreffende het Montessori Lyceum te Amsterdam, 1940-1950; 354-356; 3 omslagen
          - Aanwijzing afdeling gymnasium en subsidietoekenning afdeling h.b.s.. 1940-1942, 354
          - Subsidietoekenning afdeling h.b.s. en verlening van de vergunning tot afwijking van artikel 45 van de M.O.-wet. 1949, 355
          - Verlening vergunning tot afwijking van artikel 158 van de H.O.-wet. 1950, 356
        - Stukken betreffende de aanwijzing van een afdeling gymnasium, overeenkomstig artikel 157 van de H.O.-wet, aan Joodse lycea in diverse plaatsen, 1941-1942; 357-367; 11 omslagen
          - Amsterdam (beschikking van de secretaris-generaal van O.W.K. van 11 maart 1942). 1942, 357
          - Arnhem (beschikking van de secretaris-generaal van O.W.K. van 11 maart 1942). 1942, 358
          - Enschede (beschikking van de secretaris-generaal van O.W.K. van 20 maart 1942). 1942, 359
          - Gravenhage 's- (beschikking van de secretaris-generaal van O.W.K. van 16 maart 1942). 1941-1942, 360
          - Groningen (beschikking van de secretaris-generaal van O.W.K. van 2 april 1942). 1941-1942, 361
          - Haarlem (beschikking van de secretaris-generaal van O.W.K. van 13 maaart 1942). 1942, 362
          - Hertogenbosch 's- (beschikking van de secretaris-generaal van O.W.K. van 27 februari 1942). 1942, 363
          - Hilversum (beschikking van de secretaris-generaal van O.W.K. van 2 april 1942). 1942, 364
          - Leeuwarden (beschikking van de secretaris-generaal van O.W.K. van 10 april 1942). 1942, 365
          - Rotterdam (beschikking van de secretaris-generaal van O.W.K. van 13 maart 1942). 1942, 366
          - Utrecht (beschikking van de secretaris-generaal van O.W.K. van 11 maart 1942). 1942, 367
        - Stukken betreffende subsidiëring van lokalen, ruimten en terreinen voor de h.b.s. het gymnasium en de handelsdagschool van het Bisschoppelijk College Sint Jozef te Sittard, Geleen en Hoensbroek, 1943-1949; 368; 1 omslag
        - Stukken betreffende hernieuwde aanwijzing van de afdeling gymnasium aan het Prinses Beatrix Lyceum te Glion (Zwitserland) bij KB van 7 september 1946, Stbl.nr. G 242, 1945-1946; 369; 1 omslag
        - Stukken betreffende omzetting van de christelijke h.b.s. te Hoogeveen en aanwijzing van de afdeling gymnasium van het christelijk lyceum te Hoogeveen, 1946-1949; 370; 1 omslag
        - Stukken betreffende oprichting en subsidiëring van het Gemeentelijk Avondlyceum te Rotterdam, 1947-1950; 371; 1 omslag
        - Stukken betreffende uitbreiding tot een lyceum en eerste aanwijzing van de afdeling gymnasium van het r.k. lyceum voor het Gooi te Hilversum, 1948-1949; 372; 1 omslag
        - Stukken betreffende oprichting van en eerste subsidietoekenning aan de stichting gemeentelijke h.b.s. te Utrecht, 1948-1950; 373; 1 omslag
        - Stukken betreffende oprichting, huisvesting en eerste subsidietoekenning aan het Goois Avondlyceum te Hilversum, 1949-1950; 374; 1 omslag
        - Stukken betreffende aanwijzing van middelbare handelsdagscholen, 1953; 375; 1 omslag
        - Stukken betreffende aanwijzing van bijzondere handelsavondscholen, 1954-1959; 376; 1 omslag
        - Stukken betreffende aanwijzing van de handelsavondscholen aan de Da Costastraat, Havikslaan, Wiltzanghlaan, Karel du Jardinstraat en de Polderweg te Amsterdam, 1959-1960; 377; 1 omslag
        - Stukken betreffende de overdracht van de bijzondere neutrale h.b.s. 'F.A. Minkemaschool' te Woerden aan het rijk, 1960-1961; 378; 1 omslag
        - Stukken betreffende oprichting van de afdeling m.m.s. en samenvoeging van de gemeentelijke h.b.s. en het gymnasium te Maastricht tot een lyceum, 1960-1967; 379; 1 omslag
        - Stukken betreffende bekostiging van een h.a.v.o.-experiment aan de scholengemeenschap Prof. Mr. S. Vissering te Velsen, 1962-1970; 380; 1 omslag